【裁判字號】    97,易,632
【裁判日期】    970229
【裁判案由】    竊盜
【裁判全文】
臺灣臺中地方法院刑事判決               97年度易字第632號
公  訴  人  臺灣臺中地方法院檢察署檢察官
被      告  丙○○
上列被告因竊盜案件，經檢察官提起公訴（96年度偵字第25631
號），被告已就被訴事實為有罪之陳述，本院裁定適用簡式審判
程序，判決如下：
    主  文
丙○○踰越門扇竊盜，累犯，處有期徒刑捌月，減為有期徒刑肆
月；又竊盜，累犯，處有期徒刑月；又踰越門扇竊盜未遂，累
犯，處有期徒刑伍月。應執行有期徒刑拾月。
    事  實
一、丙○○於民國93年間因竊盜案件，經本院判處有期徒刑4月
    確定，於94年4月28日執行完畢；又於96年間因竊盜案件，
    經本院判處有期徒刑4月，復經裁定減為有期徒刑2月確定，
    於96年7月30日縮刑期滿執行完畢。仍不知悔改，竟各基於
    意圖為自己不法之所有，並於下列(一)、(三)事實部分各基於侵
    入住宅之犯意，為下列犯行：
  (一)於民國96年3月4日上午8時許，趁臺中縣大甲鎮鎮○街18號
    甲○○○住處大門未關，踰越大門無故侵入甲○○○前開住
    處，徒手竊得甲○○○所有之現金約新臺幣（下同）3萬元
    。
  (二)於96年10月12日上午8時許，至臺中縣大甲鎮○○路191號李
    萬宜經營之金福興金紙店，趁李萬宜未注意之際，徒手竊得
    李萬宜所有之SAMSUNG廠牌、門號0000000000號行動電話1支
    及現金約300元。
  (三)於96年10月13日上午9時30分許，趁臺中縣大甲鎮鎮○街18
    號乙○○及甲○○○住處後門未關，踰越後門無故侵入乙○○及甲○○○前開住處，開啟抽屜蒐尋財物之際，旋為乙○○及甲○○○發現，報警處理當場逮捕，而未得逞。嗣經甲○○○指認丙○○亦曾於96年3月4日竊取其財物；另丙○○
    於有偵查犯罪職權之公務員發覺前，向承辦警員坦承竊取李
    萬宜財物之犯行並接受裁判，而查獲上開(一)、(二)部分之犯行
    。
二、案經乙○○及甲○○○訴由臺中縣警察局大甲分局報告臺灣
    臺中地方法院檢察署檢察官偵查起訴。
    理  由
一、上開犯罪事實，業據被告丙○○於警詢、偵查及本院審理時
    坦承不諱，核與證人即告訴人乙○○、甲○○○及被害人李
    萬宜於警詢證述失竊情節相符，並有照片3張及贓物認領保
    管單1紙附卷可稽，足認被告之自白與事實相符，應堪採信
    。本案事證明確，被告犯行已堪認定。
二、核被告丙○○就事實一、(一)所為，係犯刑法第321條第1項第
    2款踰越門扇竊盜及第306條第1項之無故侵入住宅罪；被告
    就事實一、(二)所為，係犯刑法第320條第1項竊盜罪；被告就
    事實一、(三)所為，係犯刑法第321條第3項、第1項第2款踰越
    門扇竊盜未遂及第306條第1項之無故侵入住宅罪。又被告就
    事實一、(一)、(三)所為，其侵入告訴人乙○○及甲○○○住宅
    之目的，在於竊取財物，其侵入住宅之實行行為並非於侵入
    告訴人住處大門後即告終了，著手於蒐尋財物及行竊之際，
    事實上仍處於侵入住宅之犯罪狀態，2罪之犯罪行為及狀態
    具有局部重疊之關係，易言之，被告係基於一個偷竊別人財
    物之犯罪決意，其侵入住宅與竊盜行為，雖然在時間上會有
    些微差距，但在自然的觀察上，先後係由2個重疊性極高的
    動作遂行偷竊財物，在法的評價上仍屬一行為，自應依刑法
    第55條想像競合犯之規定，各論以一較重之踰越門扇竊盜罪
    、踰越門扇竊盜未遂罪處斷（臺灣高等法院96年度上易字第
    2094號判決、臺灣高等法院臺中分院96年度上易字第1361、
    1493號刑事判決亦同此旨）。檢察官認上開竊盜與無故侵入
    住宅2罪間犯意各別、罪名不同，應予分論併罰，難認可採
    。被告所犯上開3次竊盜罪間，犯意各別，應予分論併罰。
    另公訴人認被告就事實欄一、(一)、(三)部分，分別係犯刑法第
    320條第1項之竊盜、第320條第3項、第1項之竊盜未遂罪，
    雖有未恰，惟其基本社會事實相同，本院自得變更起訴法條
    予以審理。再被告於93年間因竊盜案件，經本院判處有期徒
    刑4月確定，於94年4月28日執行完畢；又於96年間因竊盜案
    件，經本院判處有期徒刑4月，復經裁定減為有期徒刑2月確
    定，於96年7月30日縮刑期滿執行完畢，有臺灣高等法院被
    告前案紀錄表在卷可按，其受有期徒刑之執行完畢後，5年
    以內故意再犯本案有期徒刑以上之罪，為累犯，其所犯上開
    3罪均應依刑法第47條第1項規定加重其刑。被告就事實一、
    (三)所為既屬未遂，爰依刑法第25條第2項之規定減輕其刑，
    並依法先加後減。又被告於有偵查犯罪職權之公務員發覺前
    ，向承辦警員坦承竊取被害人李萬宜財物（失竊後未報案）
    之犯行，有警詢筆錄在卷足憑，堪認被告係對於未發覺之罪
    自首而受裁判，故就事實一、(二)部分應依刑法第62條前段規
    定減輕其刑，並依法先加後減。爰審酌被告前已有多次竊盜
    前科，有臺灣高等法院被告前案紀錄表在卷可憑，堪認其品
    行不佳，並斟酌被告侵入他人住宅行竊，足以危害他人家居
    安全，且被告年僅26歲，年輕力壯，不思以正當途徑獲取財
    物，任意行竊財物，犯罪動機及目的均非良善，惟念被告犯
    後業已坦承犯行之態度等一切情狀，分別量處如主文所示之
    刑，並定應執行之刑。再被告就事實一、(一)部分之犯罪時間
    ，係於96年4月24日以前，合於中華民國九十六年罪犯減刑
    條例規定基準日之前，且無該條例規定不予減刑之情形，應
    依同條例第2條第1項第3款之規定，減其宣告刑期2分之1。
    另本案被告所犯上開3罪定應執行刑之結果，已逾有期徒刑6
    月，依刑法第41條第2項之規定，自不得易科罰金，併予敘
    明。
據上論斷，依刑事訴訟法第273條之1第1項、第299條第1項前段
、第300條，刑法第320條第1項、第321條第1項第2款、第2項、
第306條第1項、第55條、第47條第1項、第62條前段、第25條第2
項、第51條第5款，刑法施行法第1條之1，中華民國九十六年罪
犯減刑條例第2條第1項第3款、第7條，判決如主文。
本案經檢察官鄒千芝到庭執行職務。
中    華    民    國    97    年     2     月    29    日
                  刑事第十六庭  法  官  楊文廣
上正本證明與原本無異。
如不服本判決，應於收受送達後10日內向本院提出上訴書狀（應
敘述具體理由並附繕本）。上訴書狀如未敘述理由，應於上訴期
間屆滿後20日內補提理由書於本院。
                                書記官  葉泰濃
中    華    民    國    97    年     2     月    29    日
附錄論罪科刑法條
刑法第三百二十一條
犯竊盜罪而有左列情形之一者，處六月以上五年以下有期徒刑：
一、於夜間侵入住宅或有人居住之建築物、船艦，或隱匿其內而
    犯之者。
二、毀越門扇、牆垣或其他安全設備而犯之者。
三、攜帶兇器而犯之者。
四、結夥三人以上而犯之者。
五、乘火災、水災或其他災害之際而犯之者。
六、在車站、埠頭而犯之者。
前項之未遂犯罰之。
刑法第三百二十條第一項
意圖為自己或第三人不法之所有，而竊取他人之動產者，為
竊盜罪，處五年以下有期徒刑、拘役或五百元以下罰金。


司法院資訊處製作；財團法人民間司法改革基金會備份。
